【裁判字號】    97,交訴,41
【裁判日期】    970918
【裁判案由】    過失致死
【裁判全文】
臺灣雲林地方法院刑事判決              97年度交訴字第41號
公  訴  人  臺灣雲林地方法院檢察署檢察官
被      告  乙○○
                      之3
上列被告因過失致死案件，經檢察官提起公訴（97年度偵字第29
59號），被告於準備程序進行中，就被訴事實為有罪之陳述，經
本院合議庭裁定由受命法官獨任進行簡式審判程序，判決如下：
    主  文
乙○○從事業務之人，因業務上之過失致人於死，處有期徒刑陸
月，如易科罰金以新臺幣壹仟元折算壹日，緩刑貳年。
    事實及理由
壹、程序事項：
    本件經被告於準備程序期日為有罪之陳述，經受命法官告知
    簡式審判程序之旨，並聽取當事人之意見後，本院認無不得
    或不宜改依簡式審判程序進行之處，爰依刑事訴訟法第273
    條之1 第1 項，裁定由受命法官獨任進行簡式審判程序，則
    依據刑事訴訟法第273 條之2 、同法第159 條第2 項之規定
    ，不適用傳聞法則有關限制證據能力之相關規定；並得依同
    法第310 條之2 之準用同法第454 條之規定製作略式判決書
    ，依法僅需記載犯罪事實、證據名稱及應適用之法條，並得
    以簡略方式為之，合先敘明。
貳、實體事項：
一、構成犯罪事實：
    乙○○係貨車司機，平日從事貨物載運之工作，為從事業務
    之人。其於民國97年3 月27日上午7 時30分許，駕駛車牌號
    碼FM-613號大貨車，沿雲林縣二崙鄉○○道路由西向東行駛
    ，欲外出送貨，行經該產業道路與二崙鄉○○村○○路○○
    路口處時，原應注意行經無號誌交岔路口時，左方車應暫停
    讓右方車先行，及應注意車前狀況，隨時採取必要之安全措
    施，而依當時天候晴、日間自然光線、村里道路、路面鋪裝
    柏油、乾燥、無缺陷、無障礙物、視距良好，並無不能注意
    之情事，竟疏未注意，貿然通過該交岔路口，適有陳富美騎
    車號NUJ-917 號之重型機車，沿裕民路由南向北方向行駛至
    該交岔路口時，乙○○所駕駛之大貨車右前車頭之車門部分
    與陳富美所騎重型機車發生撞擊，致陳富美人、車倒地，因
    而受有肺栓塞併休克、胸部挫傷、肋骨骨折及腹部皮下瘀青
    等傷害，經送往慈愛綜合醫院急救，因傷勢惡化再轉往臺大
    醫院雲林分院加護病房急救，97年4 月3 日辦理自動離院，
    至同年4 月3 日2 時26分許死亡。乙○○於本件車禍事故發
    生後，在偵查犯罪機關尚未發覺肇事者為何人前，主動向前
    來處理車禍之員警坦承係為肇事者，而接受裁判。
二、認定犯罪事實所憑之證據名稱：
  (一)道路交通事故現場圖、道路交通事故調查報告表(一)、(二)各1
    份，及事故現場照片8 張。
  (二)慈愛綜合醫院診斷證明書、臺大醫院雲林分院診斷證明書各
    1 件。
  (三)臺灣雲林地方法院檢察署檢察官勘（相）驗筆錄、訊問筆錄
    、相驗屍體證明書、檢驗報告書各1 份，及相驗屍體照片10
    張。
  (四)雲林縣警察局交通隊西螺小隊道路交通事故肇事人自首情形
    紀錄表1 件。
  (五)被告乙○○於警詢、偵查中及本院準備、審理時之自白。
三、論罪科刑之理由：
  (一)核被告乙○○所為，係犯刑法第276 條第2 項之業務過失致
    死罪。
  (二)被告於肇事後，在偵查犯罪機關尚未發覺肇事者為何人前，
    主動向前來處理車禍之員警坦承係肇事者，而接受裁判，有
    雲林縣警察局交通隊西螺小隊道路交通事故肇事人自首情形
    紀錄表1 件，其內記載：「報案人或勤指中心轉來資料未報
    明肇事人姓名，處理人員前往現場處理時，肇事人在場，並
    當場承認為肇事人」，被告之行為符合自首要件，甚為明確
    ，爰依刑法第62條前段之自首規定，予以減輕其刑。
  (三)爰審酌被告僅國中肄業，原從事車床工作，後改為從事送貨
    工作，家裡尚有父、母及6 歲小孩，家中經濟全賴被告1 人
    維持，目前在私人公司上班，薪水僅新臺幣（下同）2 萬多
    元，僅因疏未注意車前狀況及左方車未讓右方車先行，竟造
    成此事故之產生，並致被害人陳富美發生死亡結果，其行為
    尚有未當，惟業與被害者家屬以190 萬元（不含強制責任險
    150 萬元）達成和解，並已付清款項，有雲林縣二崙鄉調解
    委員會97年民調字第66號調解筆錄、匯款單可參，並經被害
    者家屬丙○○於本院準備程序時陳明無訛（見本院卷第23頁
    之97年9 月4 日準備程序筆錄），該賠償雖可稍微彌補被害
    者家屬所受之傷害，但其所造成之傷害實不可謂不大，及被
    告於犯罪後已深知悔悟並坦承犯行，犯罪後態度尚佳，暨被
    害者家屬於本院審理時當庭表明願意原諒被告，給予被告自
    新及緩刑機會（見本院卷第27頁反面）等一切情狀，量處如
    主文所示之刑，並諭知易科罰金之折算標準示懲。
  (四)又被告前未曾因故意犯罪受有期徒刑以上刑之宣告，有臺灣
    高等法院被告前案紀錄表1 件在卷可參，經此刑之宣告後，
    應知所警惕，信無再犯之虞，本院綜合各情認上開刑之宣告
    以暫不執行為適當，併宣告緩刑2 年，以啟自新。
四、應適用之法條：
  (一)刑事訴訟法第273 條之1 第1 項、第299 條第1 項前段、第
    310 條之2 、第454 條。
  (二)刑法第276 條第2 項、第62條前段、第41條第1 項前段、第
    74條第1 項第1 款，刑法施行法第1 條之1 第1 項、第2 項
    前段，判決如主文。
本案經檢察官甲○○到庭執行職務。
中    華    民    國    97    年    9     月    18    日
                   刑事第四庭   法  官  李淑惠
以上正本證明與原本無異。
如不服本判決，應於判決收受後10日內，向本院提出上訴狀（須
附繕本）。
                                書記官  林佳慧
中    華    民    國    97    年    9     月    18    日
附錄論罪科刑法條全文：
中華民國刑法第276條（過失致死罪）
因過失致人於死者，處2年以下有期徒刑、拘役或2千元以下罰金
。
從事業務之人，因業務上之過失犯前項之罪者，處 5 年以下有期
徒刑或拘役，得併科3千元以下罰金。


司法院資訊處製作；財團法人民間司法改革基金會備份。
